---
title: "Pakiet filtr"
author: "Anita_Kamińska"
date: "16 02 2021"
output:
  pdf_document: default
  md_document:
    variant: markdown_github
---

```{r setup, include=FALSE}
knitr::opts_chunk$set(echo = TRUE)
```

## Witam w pakiecie \texttt{filtr}

Pakiet filtr zawiera dwie funckje: \texttt{filtr1} i \texttt{filtr2}.\newline
Funkcje te działają na ramce danych zawierającej 3 kolumny:
\begin{itemize}
\item data (rok-miesiąc-dzień),    
\item cena,
\item ilość,
\end{itemize}

Pakiet zawiera przykładową ramkę danych \texttt{dane}:
\begin{itemize}
\item data z każdego dnia od 2014-11-01 do 2021-02-05,
\item cena z rozkładu normalnego o średnej 1000 i odchylenie standardowe 100,
\item ilość zbudowana losowo spośród liczb od 1 do 2289 - losowanie liczb ze zwracaniem.
\end{itemize}
Są to dane transakcyjne zwierające 2289 obserwacji.

Pakiet wczytujemy następująco:
```{r}
library(filtr)
```

Pojawienie się przywitania informuje nas, że pakiet został wczytany.  


## Filtr 1  i Filtr 2   
Pierwsza funkcja (\texttt{filtr1(dane, kolumna, limit\_dolny, limit\_górny, flaga=FALSE)}) dokonuje selekcji tych rekordów, dla których wskazana \texttt{kolumna} (np. cena) jest między \texttt{limit\_dolny} a \texttt{limit\_górny}.
  
Druga funkcja (\texttt{filtr2(dane, kolumna, kwantyl\_dolny, kwantyl\_górny, flaga=FALSE)}) oblicza kwantyle rozkładu wartości ze wskazanej kolumny (odpowiednio rzędu \texttt{kwantyl\_dolny} i \texttt{kwantyl\_górny}) i dokonuje selekcji tych wartości z zadanej kolumny, które się mieszczą pomiędzy.  
  
Funkcje te zwrajacaja
\begin{itemize}
     \item dla \texttt{flaga=FALSE} zawezona ramke (tylko rekordy spelniajace warunki filtru),
     \item dla \texttt{flaga=TRUE} z pelna ramke z dodatkowa kolumna FLAGA (1, gdy wiersz/rekord spelnia krytrium                filtru, 0 gdy nie spelnia).
\end{itemize}



### Zastosowanie  

<!-- Ceny od 600 do 730 zł:  -->
```{r}
filtr1(dane,"cena", 600, 730)
```

<!-- Ilość od 400 do 410 sztuk: -->
```{r}
filtr1(dane,"ilosc", 400, 410)
```

<!-- Gdy \texttt{flaga} jest ustawiona na TRUE: -->
```{r}
head(filtr1(dane,"ilosc", 800, 1750, TRUE))
```

<!-- Mediana (kwantyl= 0.5) ilości wynosi 1135: -->
```{r}
filtr2(dane,"ilosc", 0.5, 0.5)
```

<!-- Cena od kawantyla 0.25 do kwantyla 0.26: -->

```{r}
head(filtr2(dane,"cena", 0.25, 0.26))
```
\newpage
### Błędy

Przykładowe reakcje programu na błędne/nieprawidłowe dane:


```{r, error=TRUE}
filtr1(dane,"cena", 700, 600)
```
```{r, error=TRUE}
filtr2(dane,"cena", 0.5, 2)
```

```{r, error=TRUE}
filtr2(dane,"ilosc", c(0.5,0.6), 0.7)
```
```{r, error=TRUE}
filtr2(dane,"okno", 0.5, 1)
```


```{r, error=TRUE}
filtr1(iris,"cena", 700, 900)
```


```{r, error=TRUE}
filtr1("dane","cena", 700, 900)
```

```{r, error=TRUE}
filtr1(dane, "cena", 700, 900, 5)
```
## Instalacja pakietu

Pakiet \texttt{filtr} można zaistalować stosując poniższe polecenie:

```{r, eval=FALSE}
devtools::install_github("AnitaKaminska/filtr")
```




